【裁判字號】    95,停,125
【裁判日期】    951124
【裁判案由】    聲請停止執行
【裁判全文】
臺北高等行政法院裁定
                                     95年度停字第00125號
聲  請  人  臺北縣立醫院
代  表  人  甲○○院長）住同.
訴訟代理人  潘正芬  律師
            陳修君  律師
相  對  人  行政院勞工委員會
代  表  人  李應元（主任委員）
相  對  人  行政院衛生署
代  表  人  乙○○署長）住同.
上列當事人間因指定醫療機構辦理勞工體格及健康檢查辦法事件
，聲請人聲請停止原處分之執行，本院裁定如下：
    主  文
聲請駁回。
聲請程序費用由聲請人負擔。
    理  由
一、本件聲請意旨略以：本件相對人行政院衛生署於民國（下同
    ）95年10月17日以署授國字第0950200820號公告及相對人行
    政院勞工委員會同日以勞安3 字第0950115076號公告、勞安
    3 字第0950115077號函，以聲請人違反指定醫療機構辦理勞
    工體格及健康檢查辦法第11條規定，依同辦法第16條規定，
    撤銷聲請人辦理勞工體格及健康檢查醫療機構之指定，並依
    同辦法第16條第2 項規定，自公告撤銷日（95年10月17日）
    起2 年內不得再重新申請指定為辦理勞工體格及健康檢查之
    醫療機構。聲請人以違反之情節顯屬輕微，原處分合法性顯
    有疑義，雖本案仍在訴願中，然不停止執行將有「難以回復
    之損害」，因有時間急迫及情況緊急，有停止執行之必要，
    爰依訴願法第93條第2 、3 項及行政訴訟法第116 條第5 項
    之規定為本件之聲請云云。
二、按訴願法第93條規定：「（第1 項）原行政處分之執行，除
    法律另有規定外，不因提起訴願而停止。（第2項）原行政
    處分之合法性顯有疑義者，或原行政處分之執行將發生難以
    回復之損害，且有急迫情事，並非為維護重大公共利益所必
    要者，受理訴願機關或原行政處分機關得依職權或依申請，
    就原行政處分之全部或一部，停止執行。（第3 項）前項情
    形，行政法院亦得依聲請，停止執行。」準此，行政處分之
    相對人得申請（聲請）停止原處分執行之制度，係採雙軌制
    ，即得依其選擇向「訴願機關或原處分機關」或「行政法院
    」提出申請（聲請）；若允許聲請人同時向「訴願機關或原
    處分機關」及「行政法院」提出申請（聲請），則無異濫用
    行政救濟程序資源，應非該訴願法立法本旨，是除行政處分
    之相對人已向受理訴願機關申請停止原處分之執行，而於相
    當時日內未獲處理，或有急迫情況，非即時由行政法院予以
    處理，則難以救濟之情形外，其逕向行政法院聲請停止原處
    分之執行，應認為欠缺權利保護之必要。
三、查本件聲請人雖提出蓋有行政院收文章之訴願書首頁，惟查
    此僅能證明聲請人有提出訴願，且未據聲請人主張並舉證已
    向受理訴願機關申請停止原處分之執行，而於相當時日內未
    獲處理之情事；再查聲請人所稱之「急迫情事」亦僅係將遭
    受「難於回復之損害」，而所謂「難於回復之損害」一般係
    指其損害不能回復原狀，或不能以金錢賠償，或在一般社會
    通念上，如為執行可認達到回復困難之程度而言，是本件並
    無情況緊急，非即時由行政法院處理，即難獲救濟之情事，
    無逕向本院聲請之必要，揆諸前開說明，其停止執行之聲請
    ，不應准許。
四、依行政訴訟法第104條、民事訴訟法第95條、第78條，裁定
    如主文。
中    華    民    國    95    年    11    月    24    日
                  第五庭審判長法  官  張  瓊  文
                              法  官  胡  方  新
                              法  官  王  碧  芳
上為正本係照原本作成。
如不服本裁定，應於送達後10日內向本院提出抗告狀（須按他造
人數附繕本）。
中    華    民    國    95    年    11    月     24   日
                              書記官  徐  子  嵐


司法院資訊處製作；財團法人民間司法改革基金會備份。
